臺灣屏東地方法院刑事判決　　　　　　　 96年度訴字第507號
公　訴　人　臺灣屏東地方法院檢察署檢察官
被　　　告　甲○○
上列被告因違反毒品危害防制條例案件，經檢察官提起公訴（96
年度毒偵字第596 號），被告於準備程序中就被訴事實為有罪之
陳述，經本院合議庭裁定改以簡式審判程序審理，判決如下：
    主  文
甲○○施用第一級毒品，累犯，處有期徒刑壹年肆月。減為有期
徒刑捌月。
　　犯  罪  事　實
一、甲○○前於民國87年間因竊盜案件，經臺灣高雄地方法院以
    88年度易字第1022號判決判處有期徒刑10月，並經臺灣高等
    法院高雄分院以88年度上易字第1237號判決駁回上訴確定；
    於88年間又因恐嚇取財案件，經本院以88年度易字第649 號
    判決判處應執行有期徒刑2 年6 月，並經臺灣高等法院高雄
    分院以88年度上易字第1804號判決駁回上訴確定，而與前案
    接續執行，於92年8 月13日因縮短刑期假釋出獄，嗣於92年
    11月25日縮刑期滿，未經撤銷假釋，所餘刑期以已執行完畢
    論。
二、甲○○前於87年間因施用毒品案件，經臺灣高等法院高雄分
    院裁定送觀察、勒戒後，因認有繼續施用毒品之傾向，再經
    該院裁定令入勒戒處所強制戒治，嗣經裁定停止戒治後，復
    遭撤銷停止戒治，繼續執行強制戒治，而於89年12月26 日
    執行完畢釋放；又於上開強制戒治執行完畢釋放後5 年內之
    93年5 月中旬起至同年9 月15日止因施用第一級毒品，及於
    93年6 月14日下午8 時許回溯72小時內某時施用第二級毒品
    ，經本院以93年度訴字第667 號判決分別判處有期徒刑1 年
    3 月、5 月，應執行有期徒刑1 年6 月確定，嗣於96年2 月
    15日因縮短刑期假釋出獄，假釋期間付保護管束，保護管束
    結束日期為96年12月9 日。詎甲○○仍未戒除毒癮，復於96
    年3 月7 日上午11時56分許回溯72小時內某時，在其位於屏
    東縣枋山鄉善餘村里龍64號之住處房間內，施用第一級毒品
    海洛因1 次。嗣因其於保護管束期間須至臺灣屏東地方法院
    檢察署觀護人室報到並接受採尿檢驗，而其於96年3 月7 日
    上午11時56分許經採尿送驗，其尿液經檢驗結果均呈嗎啡陽
    性反應而查獲。
三、案經臺灣屏東地方法院檢察署觀護人報告臺灣屏東地方法院
    檢察署檢察官偵查起訴。
    理  由
一、本件被告所犯係死刑、無期徒刑或最輕本刑為3 年以上有期
    徒刑或高等法院管轄第一審案件以外之罪，其於準備程序期
    日就被訴事實為有罪之陳述，經本院告知簡式審判程式之旨
    ，並聽取公訴人及被告之意見後，經合議庭依刑事訴訟法第
    273 條之1 第1 項規定，裁定由受命法官獨任進行簡式審判
    程序，是依刑事訴訟法第273 條之2 規定，本件之證據調查
    ，不受同法第159 條第1 項、第161 條之2 、第161 條之3
    、第163 條之1 及第164 條至第170 條規定之限制，合先敘
    明。
二、按毒品危害防制條例於民國92年7 月9 日修正公布，自93年
    1 月9 日施行，其中第20條、第23條將施用毒品之刑事處遇
    程序，區分為「初犯」及「5 年內再犯」、「5 年後再犯」
    。依其立法理由之說明：「初犯」，經觀察、勒戒或強制戒
    治後，應為不起訴處分或不付審理之裁定；經觀察、勒戒或
    強制戒治執行完畢釋放後，「5 年內再犯」者，因其再犯率
    甚高，原實施之觀察、勒戒及強制戒治既已無法收其實效，
    爰依法追訴或裁定交付審理。至於經觀察、勒戒或強制戒治
    執行完畢釋放後，「5 年後再犯」者，前所實施之觀察、勒
    戒或強制戒治已足以遮斷其施用毒品之毒癮，為期自新及協
    助其斷除毒癮，仍適用「初犯」規定，先經觀察、勒戒或強
    制戒治之程序。從而依修正後之規定，僅限於「初犯」及「
    5 年後再犯」2 種情形，始應先經觀察、勒戒或強制戒治程
    序。倘被告於5 年內已再犯，經依法追訴處罰，縱其第3 次
    （或第3 次以上）再度施用毒品之時間，在初犯經觀察、勒
    戒或強制戒治執行完畢釋放5 年以後，已不合於「5 年後再
    犯」之規定，且因已於「5 年內再犯」，顯見其再犯率甚高
    ，原實施觀察、勒戒或強制戒治，已無法收其實效，即應依
    該條例第10條處罰（最高法院95年度第7 次刑事庭會議決議
    意旨參照）。
三、前揭犯罪事實，業據被告甲○○於本院審理時坦承不諱，且
    其於96年3 月7 日上午11時56分許經採尿送驗，檢驗結果確
    呈嗎啡（即海洛因代謝物）陽性反應，此有台灣檢驗科技股
    份有限公司濫用藥物尿液檢驗報告及臺灣屏東地方法院檢察
    署施用毒品犯受保護管束人尿液檢體監管紀錄表各1 紙附卷
    為憑，足證被告上開自白與事實相符。又被告前於87年間因
    施用毒品案件，經臺灣高等法院高雄分院裁定送觀察、勒戒
    後，因認有繼續施用毒品之傾向，再經該院裁定令入勒戒處
    所強制戒治，嗣經裁定停止戒治後，復遭撤銷停止戒治，繼
    續執行強制戒治，而於89年12月26日執行完畢釋放；又於上
    開強制戒治執行完畢釋放後5 年內之93年5 月中旬起至同年
    9 月15日止因施用第一級毒品，及於93年6 月14日下午8 時
    許回溯72小時內某時施用第二級毒品，經本院以93年度訴字
    第667 號判決分別判處有期徒刑1 年3 月、5 月，應執行有
    期徒刑1 年6 月確定，嗣於96年2 月15日因縮短刑期假釋出
    獄，假釋期間付保護管束，保護管束結束日期為96年12月9
    日，有臺灣高等法院被告前案紀錄表、臺灣屏東地方法院檢
    察署刑案資料查註紀錄表暨全國施用毒品案件紀錄表、本院
    93年度訴字第667 號判決各1 份在卷可稽。是被告於強制戒
    治執行完畢釋放後，5 年以內已再犯施用毒品犯行，並經依
    法追訴處罰後，復犯本件施用第一級毒品犯行之事證明確，
    堪以認定，揆諸前開說明，應依毒品危害防制條例第10條第
    1 項規定處罰之。
四、查海洛因係毒品危害防制條例第2 條第2 項第1 款所稱之第
    一級毒品，不得持有及施用，是核被告甲○○所為，係犯毒
    品危害防制條例第10條第1 項之施用第一級毒品罪。其施用
    前後持有第一級毒品之低度行為，應為其施用之高度行為所
    吸收，不另論罪。又被告前於87年間因竊盜案件，經臺灣高
    雄地方法院以88年度易字第1022號判決判處有期徒刑10月，
    並經臺灣高等法院高雄分院以88年度上易字第1237號判決駁
    回上訴確定；於88年間又因恐嚇取財案件，經本院以88年度
    易字第649 號判決判處應執行有期徒刑2 年6 月，並經臺灣
    高等法院高雄分院以88年度上易字第1804號判決駁回上訴確
    定，而與前案接續執行，於92年8 月13日因縮短刑期假釋出
    獄，嗣於92年11月25日縮刑期滿，未經撤銷假釋，所餘刑期
    以已執行完畢論，有臺灣高等法院被告前案紀錄表1 份為憑
    ，其於有期徒刑執行完畢後，5 年以內故意再犯本件有期徒
    刑以上之罪，為累犯，應依刑法第47條第1 項規定加重其刑
    。爰審酌被告素行不良，且前經強制戒治執行完畢，又因施
    用毒品經判處罪刑，竟仍未戒除施用毒品之惡習，於假釋期
    間復施用第一級毒品，戕害身心甚鉅，惟念其施用毒品乃戕
    害自己之健康，尚未危及他人，且其犯後尚能坦承犯行之態
    度等一切情狀，量處如主文所示之刑，以資儆懲。末查本件
    被告犯罪時間在96年4 月24日以前，所犯為毒品危害防制條
    例第10條第1 項之罪，合於減刑條件，爰依中華民國96年罪
    犯減刑條例第2 條第1 項第3 款之規定，減其刑期二分之一
    。
據上論斷，應依刑事訴訟法第273 條之1 第1 項、第299 條第1
項前段，毒品危害防制條例第10條第1 項，刑法第11條前段、第
47條第1 項，中華民國96年罪犯減刑條例第2 條第1 項第3 款、
第7 條，判決如主文。
本案經檢察官陳川傑到庭執行職務。
中　　華　　民　　國　　96　　年　　8 　　月　　30　　日
                      刑事第五庭    法  官  李宜娟
以上正本證明與原本無異。
如不服本判決應於收受本判決送達後10日內向本院提出上訴書狀
。
中　　華　　民　　國　　96　　年　　9 　　月　　3 　　日
                                    書記官  孫秀桃
附錄本案論罪科刑法條
毒品危害防制條例第10條第1條：
施用第一級毒品者，處6月以上5年以下有期徒刑。
